【裁判字號】    97,易,778
【裁判日期】    971128
【裁判案由】    毒品危害防制條例
【裁判全文】
臺灣苗栗地方法院刑事判決               97年度易字第778號
公  訴  人  臺灣苗栗地方法院檢察署檢察官
被      告  乙○○
                    （現於臺灣臺中監獄苗栗分監執行中）
上列被告因違反毒品危害防制條例案件，經檢察官提起公訴（97
年度毒偵字第951號），本院判決如下：
    主    文
乙○○施用第二級毒品，累犯，處有期徒刑貳年，安非他命殘渣
袋壹個沒收銷毀、吸管（分裝勺）肆支沒收。
    犯罪事實
一、乙○○曾犯施用毒品案件，經送強制戒治後，於民國89年8
    月11日期滿執行完畢（起訴書誤為89年9 月29日）。惟上開
    強制戒治並無法收其實效，其於該次強制戒治執行完畢後5
    年內，又再犯施用毒品案件，經本院94年度易字第423 號判
    處有期徒刑9 月確定；又其另犯贓物案件，經法院與前開施
    用毒品案件合併定應執行刑為有期徒刑11月，甫於95年9 月
    14日縮刑期滿執行完畢（構成累犯）。詎乙○○猶未悔改，
    復基於施用第二級毒品甲基安非他命之犯意，於97年4 月27
    日零時20分許為警採集尿液時往前回溯96小時內之某時許，
    在不詳處所，以不明方式，施用第二級毒品甲基安非他命1
    次。嗣為警於97年4 月26日晚上10時10分許，持本院法官核
    發之搜索票，在苗栗縣苗栗市○○街3 巷3 弄31號執行搜索
    查獲，並扣得安非他命殘渣袋1 個、安非他命吸管（分裝勺
    ）4 支等物。
二、案經苗栗縣警察局苗栗分局報請臺灣苗栗地方法院檢察署檢
    察官偵查起訴。
    理    由
一、訊據被告乙○○矢口否認有何施用安非他命之犯行，辯稱：
    其並未施用毒品，送驗之尿液不是由其封籤，封籤紙條上之
    指印非其所有，不能證明係其尿液；扣案之安非他命殘渣袋
    1 個及吸管4 支亦非其所有，本件係遭警員誣陷云云。然查
    ：
  (一)被告業於警詢時供稱：其願接受警方採集尿液送驗；所採集
    之尿液係其親自排放之尿液等語明確（見偵卷第3 、6 頁）
    。參以對被告進行採尿之警員甲○○於本院結證稱：查獲當
    日做完筆錄即採尿，其給被告兩瓶容器採尿，並當場由被告
    在封籤條上簽名、按指印，由其在被告面前封籤；其當場看
    著被告排尿入此二瓶容器中，該二瓶容器之尿液絕對是被告
    的，照正常程序不會有被調包之情形（見本院卷第46、47、
    49頁）。查警員甲○○與被告並無恩怨仇隙，被告甚至坦言
    甲○○對伊不錯（見本院卷第75頁），是警員甲○○殊無故
    意栽贓誣陷被告之理。綜上，堪認本件送驗之尿液確係被告
    之尿液，且係由警員甲○○在被告面前加以封籤送驗無誤。
    被告辯稱送驗之尿液不能證明係其尿液，其係遭警員誣陷云
    云，不足採信。
  (二)雖本院依被告聲請將上開兩瓶尿液送請刑事警察局鑑定其上
    封籤條之指印是否為被告所有，惟因尿液溢出破壞指紋，致
    無法比對，有內政部警政署刑事警察局鑑驗書在卷可考（見
    本院卷第68頁）。然查本件警員就上開尿液採集過程既無違
    失，上開二容器內之尿液即可確定係被告之尿液。是本件縱
    無法比對封籤條上之指印是否為被告所有，仍不得因此即認
    該尿液非被告之尿液。故上開刑事警察局鑑驗書尚難作為有
    利於被告之認定。
  (三)被告於97年4 月27日零時20分許被查獲後所採集之尿液，經
    送檢驗結果確呈安非他命及甲基安非他命陽性反應，有詮昕
    科技股份有限公司濫用藥物尿液檢驗報告在卷可參（見偵卷
    第8 頁）。按施用甲基安非他命者，其尿液中之代謝物為甲
    基安非他命及安非他命，依現行濫用藥物尿液檢驗作業準則
    ，其甲基安非他命濃度大於500ng/ml，且其代謝物安非他命
    濃度大於100ng/ml者，判定為甲基安非他命陽性反應。施用
    安非他命者，其尿液代謝物應為安非他命陽性反應，不會產
    生有甲基安非他命陽性反應。施用甲基安非他命者，其尿液
    代謝物會呈甲基安非他命及安非他命陽性反應。本件被告之
    尿液既呈甲基安非他命及安非他命陽性反應，足見其係施用
    甲基安非他命。又吸用安非他命者，約70% 於24小時內自尿
    中排出，約90% 於96小時內自尿中排出，故憑尿液中呈安非
    他命陽性反應，推算吸食時間距採尿時間最長不逾96小時，
    此業經行政院衛生署藥物食品檢驗局81年2 月8 日（81）藥
    檢壹字第001156號函敘明在案。依此推算，被告確有於97年
    4 月27日零時20分許為警查獲採尿前4 日內某時，施用甲基
    安非他命1 次之犯行。
  (四)參諸被告於警詢自承：其於97年4 月14日12時許，在苗栗縣
    苗栗市○○街3 巷3 弄31號房間裡有吸食安非他命，因其有
    糖尿病，新陳代謝不好，因此吸食毒品之殘留時間較長，才
    會驗出安非他命陽性反應等語（見偵卷第5 頁），及其於本
    院供稱：其最後一次吸食安非他命大約是在97年3 月底左右
    或4 月份等語（見本院卷第76頁），均核與前開檢驗結果呈
    安非他命及甲基安非他命陽性反應之情吻合，益徵被告確有
    吸食甲基安非他命之犯行。其辯稱未施用毒品云云，不足憑
    信。
  (五)再者，扣案之安非他命殘渣袋1 個及吸管（分裝勺）4 支，
    係在被告所住房間之桌上查獲者，業據被告於警詢時坦承在
    案（見偵卷第2 頁），足徵上開物品應屬被告所有無誤。其
    辯稱非其所有云云，洵不足採。
二、綜上所述，被告確有於97年4 月27日零時20分許為警查獲採
    尿前4 日內某時，施用甲基安非他命1 次，其前開所辯無非
    卸責之詞，不足採信，事證明確，其犯行洵堪認定。
三、查被告曾因施用毒品案件，經送強制戒治後，於89年8 月11
    日期滿執行完畢，惟於該次強制戒治執行完畢後5 年內，又
    再犯施用毒品案件，經本院94年度易字第423 號判處有期徒
    刑9 月確定，於95年9 月14日縮刑期滿執行完畢，此有臺灣
    高等法院被告前案紀錄表在卷可憑，被告於強制戒治執行完
    畢釋放後，5 年內再犯本件施用第二級毒品罪，依毒品危害
    防制條例第23條第2 項之規定，自應依法追訴處罰。
四、核被告所為，係犯毒品危害防制條例第10條第2 項之施用第
    二級毒品罪。被告持有第二級毒品之低度行為，為其施用第
    二級毒品之高度行為所吸收，不另論罪。查被告曾因施用毒
    品案件及贓物案件，經法院合併定應執行刑為有期徒刑11月
    ，甫於95年9 月14日縮刑期滿執行完畢，此有臺灣高等法院
    被告前案紀錄表在卷可稽，其於前案有期徒刑執行完畢後，
    5 年內故意再犯本件有期徒刑以上之罪，為累犯，應依刑法
    第47條第1 項規定加重其刑。爰審酌被告犯罪之動機、目的
    、手段、品行及其智識程度，所犯施用毒品罪，為自戕之病
    態行為，及其犯後飾卸狡辯，未具悔意，態度不佳，且被告
    有多次施用毒品前科，足見非長期限制其自由，以杜絕其接
    觸毒品之機會，無以矯正其惡習等一切情狀，量處如主文所
    示之刑。至扣案之安非他命殘渣袋1 個，因曾裝盛甲基安非
    他命而含有該第二級毒品，無法與之剝離，應認屬查獲之第
    二級毒品，應依毒品危害防制條例第18條第1 項前段之規定
    ，予以沒收銷燬之；另吸管（分裝勺）4 支係屬被告所有且
    供犯罪所用之物，應依刑法第38條第1 項第2 款之規定宣告
    沒收。
據上論斷，應依刑事訴訟法第299條第1項前段，毒品危害防制條
例第10條第2 項、第18條第1 項前段，刑法第11條前段、第38條
第1項第2款、第47條第1 項，判決如主文。
本案經檢察官黃俊鳴到庭執行職務。
中    華    民    國    97    年    11    月    28    日
                  刑事第一庭審判長法  官  黃佩韻
以上正本證明與原本無異。
如不服本判決應於收受判決後10日內向本院提出上訴書狀，並應
應敘述具體理由。其未敘述上訴理由者，應於上訴期間屆滿後20
日內向本院補提理由書 (均須按他造當事人之人數附繕本)「 切
勿逕送上級法院」。告訴人或被害人如對本判決不服者，應具備
理由請求檢察官上訴，其上訴期間之計算係以檢察官收受判決正
本之日期為準。
                                  書記官  巫  穎
中    華    民    國    97    年    11    月    28    日
附錄論罪科刑法條：
毒品危害防制條例第10條
施用第一級毒品者，處 6 月以上 5 年以下有期徒刑。
施用第二級毒品者，處 3 年以下有期徒刑。


司法院資訊處製作；財團法人民間司法改革基金會備份。
